臺灣高等法院臺中分院民事裁定
110年度抗字第447號
抗  告  人  王麗瑗  



上列抗告人因與相對人青春少年家管理委員會間聲請退還裁判費
事件，對於中華民國110年9月16日臺灣臺中地方法院110年度聲
字第275號所為裁定提起抗告，本院裁定如下：
      主  文
抗告駁回。
抗告程序費用由抗告人負擔。
      理  由
一、本件本案之訴訟標的價額依原審民國110年9月16日裁定核定
    為新台幣（下同）46萬2084元（見本案110年度訴字第1705
    號案卷第165頁），係簡易訴訟，本院依簡易訴訟程序處理
    。（民事訴訟法第495條之準用第451條之1）
二、按抗告，徵收裁判費1000元，再為抗告者，亦同；訴訟費用
    如有溢收情事者，法院應依聲請並得依職權以裁定返還之，
    民事訴訟法第77條之18、第77條之26第1項分別定有明文。
三、聲請及抗告（以陳情狀為之，實有抗告之意）意旨略以：抗
    告人於民國110年7月6日繳納裁判費1000元，於110年8月10
    日繳納裁判費1000元。聲請人已於110年8月18日繳納第一審
    裁判費5070元，是本件有裁判費溢收之情事，爰聲請退還11
    0年7月6日、110年8月10日所溢繳之裁判費各1000元，原法
    院有送達作業錯誤，不應由伊承擔損失云云。
四、經查，抗告人與相對人青春少年家管理委員會間撤換管理公
    司等事件，聲請人未依原法院110年度補字第887號裁定補正
    ，經原法院於110年6月22日裁定駁回抗告人之起訴。抗告人
    不服，於110年7月6日提起抗告（原審卷第57頁），並繳納1
    000元，依上開法條規定，抗告人抗告依法應繳納抗告費用1
    000元，原法院並無溢收裁判費之情事，抗告人聲請退還裁
    判費（實為抗告費）1000元，於法無據。又原法院於110年8
    月3日以110年度訴字第1705號裁定補費後，抗告人提起抗告
    並繳納1000元（原審卷第97頁），是抗告人於110年8月10日
    所繳納之1000元，實為抗告費用，依上開法條規定，抗告人
    抗告依法應繳納抗告費用1000元，原法院並無溢收裁判費之
    情事，抗告人聲請退還裁判費（實為抗告費）1000元，於法
    無據。依上開說明，抗告人均係對法院之裁定為抗告，自應
    繳納抗告費用，此與原裁定之送達是否有誤，係屬二事，是
    抗告人之主張，為不可採。綜上所述，原裁定並無違誤，抗
    告人之抗告，並無理由，應予駁回。
五、據上論結，本件抗告為無理由，依法裁定如主文。
中　　華　　民　　國　　110 　年　　10　　月　　29　　日
              民事第七庭    審判長法　官  王  銘
                                  法　官  高英賓
                                  法　官  張國華
正本係照原本作成。
不得抗告。
                                  書記官  柯孟伶

中　　華　　民　　國　　110 　年　　10　　月　　29　　日